# 实务中遇到的问题

提问人：wanglin0043 时间：2010-08-09 16:23:50
A和B各出资50%设立了C公司 现在将C公司中跟销售有关资产负债分拆设立了D公司 D公司股东还是A和B各占50%其中跟销售相关资产中有一块土地评估增值 100 万
A和B是非同一控制下关联方
请问 新设立的D公司按原账面价值还是按照评估值入账
C公司分拆出资产负债按账面价值还是按照公允价值做处理 相应权益调整是否应视同对A和B股东的分配
A和B公司对D公司的投资按什么做账
不考虑税的问题 只说会计处理
如果D按公允价值入账
本会计期内 A从B那收购D公司剩余50%股权 将D变为全资子公司 A合并报表时是否需抵销D土地的增值?
如果A和B是同一控制下企业又应该怎么处理?
谢谢了:)

回答人：chenyiwei
回复 楼主 wanglin0043 的帖子 1 、D作为新设的会计主体，其对于取得的各项资产、负债的计量应当以设立日公允价值为基础。 2 、C公司分拆出的资产和负债视同对其股东的分配。按现行规定，按照划出净资产的帐面价值，借记资本公积（如不足冲减则调整留存收益），贷记各项资产、负债。 3 、对于A和B而言，分立前后所能控制的经济资源未发生变化。可以以划出净资产的原账面价值为基础，借记“长期股权投资——D”，贷记“长期股权投资——C”。 4 、如果D按公允价值入账，本会计期内A从B那收购D公司剩余50%股权 将D变为全资子公司 A合并报表时无需抵销D土地的增值，因为这是一项从本集团以外新取得的资产。

回答人：chenyiwei
回复 藤椅 wanglin0043 的帖子实务上对资产、负债剥离的做法（IPO中多见）。